

TECHNOLOGIES

Langage de programation

- HTML
- CSS/Sass
- JS
- JQuery
- PHP
- SQL

CMS

- WordPress
- SPIP&THELIA

Framework

- Symfony
- Codeigniter
- Bootstrap

Base de données

MySql

Outil de gestion de versions

• Git

ANDRIAMASINAVALONA Davidson

Développeur

Profil

Âgé de 27 ans, récent diplômé d'une Licence en informatique base de données et génie logiciel, ayant 5 ans d'expérience dans un poste de développeur. Passionné du développement informatique, je souhaiterais mettre mes compétences au service de votre projet.

Education

CENTRE NATIONAL DE TÉLÉ-ENSEIGNEMENT DE MADAGASCAR (CNTEMAD)

2016-2017: Licence en Informatique- Base de données et Génie Logiciel

Experiences

Développeur Informatique

2017-2020 : CENTIC-MADA, Antananarivo

- Création projet avec Symfony3 et Codeigniter
- Conception base de donnés

Développeur web

2018-2019 : MIANJAIKA Communication, Antananarivo

- Création site avec WordPress
- Maintenance site web
- Intégration responsive design
- Référencement naturel(SEO)

Développeur PHP

2021 : PROPITECH, Antananarivo

• Développement plugin avec SPIP & THELIA

CONTACT



andrisondavidmail@gmail.com



034 60 131 54 / 033 90 656 71

👤 Lot 181 A Marobiby Itaosy